【裁判字號】    89,交易,141
【裁判日期】    890816
【裁判案由】    過失致死
【裁判全文】
臺灣桃園地方法院刑事判決                        八十九年度交易字第一四一號
    公  訴  人  臺灣桃園地方法院檢察署檢察官
    被      告  乙○○
右列被告因過失致死案件，經檢察官提起公訴（八十九年度偵字第三五一二號）及移
送併辦（八十九年度偵字第二七七三號），本院判決如左：
        主  文
乙○○因過失致人於死，處有期徒刑壹年。
        事  實
一、乙○○於民國八十九年一月二十三日上午，無照駕駛車號七Ｇ─０六五九號自用
    小客車搭載案外人劉張佑及另一名年籍姓名不詳女子，沿桃園縣大園鄉○○路由
    竹圍往南崁方向行駛，於同日上午八時五分，行經桃園縣大園鄉○○路二段與桃
    五縣道有號誌交岔路口時，原應注意遵守該路段時速五十公里之行車速率限制，
    並應注意車前狀況隨時採取必要之安全措施，以避免發生危險，且依當時情形，
    並無不能注意之情事。詎竟疏未注意，以八十公里時速駕車超速行駛，適有趙楊
    阿省無照騎乘車號ＨＺＳ─二二三號重型機車沿桃五縣道往果林街方向行駛，於
    所行方向燈光號誌為綠燈時緩慢通過上開路口，於所行方向燈光號誌轉換成紅燈
    時仍未完全通過，乙○○因其車速過快見狀避煞不及兩車發生碰撞，趙楊阿省因
    而彈起撞擊至乙○○所駕車輛前擋風玻璃復跌落地面，受有顱內出血、血胸及右
    股骨骨折等傷害。乙○○隨即託請劉張佑向警報案，並向前往現場處理警員甲○○自首犯行，而不逃避接受裁判。趙楊阿省經送醫後延至八十九年一月三日凌晨
    仍不治死亡。
二、案經桃園縣警察局大園分局報請臺灣桃園地方法院檢察署檢察官相驗後自動檢舉
    及被害人趙楊阿省配偶丙○○告訴偵查起訴及移送併辦。
        理  由
一、訊據被告乙○○對於右揭時、地無照駕車肇事致被害人趙楊阿省死亡之事實坦承
    不諱，惟矢口否認涉犯過失致死罪行，辯稱：係被害人趙楊阿省闖越紅燈云云。
    然查，右揭犯罪事實業據現場目擊案發經過之告訴人丙○○指訴歷歷，並有桃園
    縣警察局大園分局道路交通事故調查報告表一紙、現場照片十一禎、桃園縣警察
    局舉發違反道路交通管理事件通知單一紙及車籍作業系統─查詢認可資料二紙附
    卷可稽。又被害人趙楊阿省確因本件車禍受有如事實欄所載傷勢而死亡之事實，
    亦經檢察官督同法醫師相驗屬實，有勘驗筆錄、相驗屍體證明書、驗斷書各一份
    在卷可考。告訴人丙○○、被告及被告車上乘客劉張佑均互指對方闖越紅燈，雙
    方各執一詞，現場復查無其他目擊證人，業據證人甲○○證述在卷。然告訴人丙○○先於本院訊問時陳稱當時伊騎乘機車跟在趙楊阿省機車之後，趙楊阿省已過
    路口，伊尚停在安全島中間，當時號誌燈光已開始要閃黃燈等語（本院八十九年
    五月二十三日訊問筆錄）。按行車管制號誌各燈號顯示之意義如左：四、圓形黃
    燈圓形黃燈用以警告車輛駕駛人及行人，表示紅色燈號即將顯示，屆時將失去通
    行路權，道路交通標誌標線號誌設置規則第二百零六條第四款定有明文。是本件
    亦有可能係被害人趙楊阿省於綠燈時緩慢通過，迄於所行方向燈光號誌轉換成紅
    燈時仍未完全通過而遭撞擊，固不能遽認係被告闖越紅燈肇事。然該車禍肇事現
    場，係雙向四線道馬路，道路筆直且路上無障礙，茍被告確實遵守該路段時速五
    十公里之行車速率限制，密切應注意車前狀況隨時採取必要之安全措施，依情顯
    非不能避免車禍發生，且依當時天晴、光線充足、路面乾燥無障礙物、視距良好
    ，亦無不能注意之情形，詎其竟恣意高速行駛，忽視前方趙楊阿省騎車通過路口
    之動態，且被告亦自承發現前車向右偏移隨同向右偏移惟未即採煞車以因應前方
    狀況，因此高速撞擊被害人趙楊阿省致生命不可挽回，足認其有過失甚明。且其
    過失行為與被害人趙楊阿省之死亡有相當因果關係。綜上所述，本案事證已臻明
    確，被告犯行洵堪認定，應予依法論科。
二、核被告所為係犯刑法第二百七十六條第一項之過失致人於死罪。被告汽車駕駛人
    無駕駛執照駕車，因而致人死亡，依法應負刑事責任，應依道路交通管理處罰條
    例第八十六條第一項規定，加重其刑。又被告於肇事後，隨即託請劉張佑向警報
    案，並向前往現場處理警員甲○○自首犯行，已據證人甲○○結證屬實，並有上
    開道路交通事故調查報告表可佐，其對於未發覺之罪自首，應依法減輕其刑，並
    依法先加後減之。移送併辦部分與本案屬同一事實，本院自得併予審酌，附此敘
    明。爰審酌被告被告過失程度、造成被害人生命喪失永不可挽回及被害人家屬驟
    失親人傷痛、肇事後迄未與被害人家屬達成和解及其犯後態度等一切情狀，量處
    如主文所示之刑，以示懲儆。
據上論斷，應依刑事訴訟法第二百九十九條第一項前段，道路交通管理處罰條例第八
十六條第一項，刑法第二百七十六條第一項、第六十二條前段，罰金罰鍰提高標準條
例第一條前段，判決如主文。
本案經檢察官魏雯祈到庭執行職務。
中      華      民      國    八十九    年      八      月     十六     日
                                臺灣桃園地方法院交通法庭
                                    法  官  熊  祥  雲
右正本證明與原本無異。
如不服本判決，應於判決送達後十日內向本院提出上訴狀( 應附繕本 )，上訴於
臺灣高等法院。
                                    書記官  沈  秀  珍
中      華      民      國    八十九     年     八      月     十七     日
附錄本判決論罪科刑依據之法條：
因過失致人於死者，處二年以下有期徒刑、拘役或二千元（現已提高十倍為
二萬元）以下罰金。
從事業務之人，因業務上之過失犯前項之罪者，處五年以下有期徒刑或拘役
得併科三仟元（現已提高十倍為三萬元）以下罰金。


司法院資訊處製作；財團法人民間司法改革基金會備份。
